【裁判字號】    94,訴,808
【裁判日期】    950620
【裁判案由】    毒品危害防制條例
【裁判全文】
臺灣士林地方法院刑事判決               94年度訴字第808號
公  訴  人  臺灣士林地方法院檢察署檢察官
被      告  甲○○
上列被告因違反毒品危害防制條例案件，經檢察官提起公訴（94
年度毒偵字第1533號、第1714號、第1953號）暨移請併案審理（
94年度毒偵字第2354號、95年度毒偵字第280 號、第262 號），
被告於準備程序期日就被訴事實為有罪之陳述，經合議庭裁定改
由受命法官獨任進行簡式審判程序後，判決如下：
    主  文
甲○○連續施用第一級毒品，處有期徒刑拾月。扣案注射針筒貳
支、橡皮管壹條均沒收，海洛因貳包（壹包毛重零點參公克、壹
包淨重零點貳貳公克）均沒收銷燬；又連續施用第二級毒品，處
有期徒刑柒月。應執行有期徒刑壹年肆月，扣案注射針筒貳支、
橡皮管壹條均沒收，海洛因貳包（壹包毛重零點參公克、壹包淨
重零點貳貳公克）均沒收銷燬。
    事  實
一、甲○○前於民國92年間，因竊盜、詐欺案件，經本院於92年
    9 月5 日，以92年度易字第80號判決判處有期徒刑1 年10月
    及拘役30日，如易科罰金，以300 元折算1 日確定；又因施
    用毒品案件，先後經本院於90年5 月2 日、91年8 月31日，
    以90 年 度毒聲字第589 號、91年度毒聲字第891 號裁定送
    觀察、勒戒後，均認無繼續施用毒品傾向，而分別於90年5
    月22日、91年10月31日釋放出所，並由臺灣士林地方法院檢
    察署檢察官分別以90年度毒偵字第843 號及91年度偵緝字第
    169 號為不起訴處分確定；其於92年間復因施用毒品案件，
    經本院於92年8 月26日以92年度毒聲字第773 號裁定令入戒
    治處所施以強制戒治，並於92年10月24日以92年度訴字第51
    5 號判決處有期徒刑1 年確定。前開各罪所宣告之有期徒刑
    嗣再經本院於93年1 月19日以92年度聲字第971 號裁定，定
    其應執行刑有期徒刑2 年9 月，入監執行後，並已於94年3
    月9 日縮短刑期假釋出監，至95年5 月4 日始縮刑期滿（不
    構成累犯）。詎其仍不知悔悟，竟於於前案觀察勒戒執行完
    畢釋放出所後5 年內之假釋期間，分別基於施用第1 級毒品
    之概括犯意，自94年6 月中旬起至95年2 月初止，在其臺北
    縣淡水鎮○○○路○ 段186 巷1 號2 樓住處，以注射針筒施
    打方式，連續施用第1 級毒品海洛因；另又基於施用第2級
    毒品之概括犯意，自94年6 月中旬起至同年8 月底止，亦在
    其臺北縣淡水鎮○○○路○ 段186 巷1 號住處將第2 級毒品
    甲基安非他命置入玻璃球吸食器，燒烤並吸食所生煙霧方式
    ，連續施用第2 級毒品甲基安非他命。嗣分別於：(一)94年7
    月16日下午5 時30分許，在臺北縣淡水鎮○○路與忠愛街口
    （往臺北方向）為警發覺可疑，嗣警經其同意搜索其所駕駛
    之車牌號碼8G-7059 號自用小貨車後，在該車駕駛座玻璃溝
    槽上扣得其所有供施用第1 級毒品海洛因所用之注射針筒1
    支，其於同日經警採尿（尿液檢體編號：16846 號）送臺灣
    檢驗科技股份有限公司鑑驗結果，呈嗎啡陽性反應；(二)94年
    7 月25日、94年8 月22日均因執行保護管束，經臺灣士林地
    方法院檢察署觀護人通知至臺灣士林地方法院檢察署採檢尿
    液（尿液檢體編號：000000000 號、000000000 號），經送
    臺灣尖端生技醫藥股份有限公司檢驗結果，均呈嗎啡、甲基
    安非他命陽性反應；(三)94年9 月5 日晚上11時10分許，在臺
    北縣淡水鎮○○街○ 段147 巷口為警查獲，並同意經警於94
    年9 月6 日1 時10分許採尿（尿液檢體編號：21762-1 號）
    送臺灣檢驗科技股份有限公司鑑驗結果，呈嗎啡陽性反應；
    (四)95年1 月13日下午4 時許，在臺北縣淡水鎮○○街底（淡
    水國小後門處）為警查獲，並扣得第1 級毒品海洛因1 小包
    （毛重0.3 公克）與其所有供施用第1 級毒品海洛因之注射
    針筒1 支、橡皮管1 條等物，嗣其同意經警採尿（尿液檢體
    編號：01036 號）送臺灣檢驗科技股份有限公司鑑驗結果，
    呈嗎啡陽性反應；(五)95年1 月15日下午3 時10分許，在臺北
    縣淡水鎮○○路73巷21號旁為警查獲，並扣得第1 級毒品海
    洛因1 小包（驗餘淨重0. 22 公克），嗣其同意經警採尿（
    尿液檢體編號：008461號）送臺灣檢驗科技股份有限公司鑑
    驗結果，呈嗎啡陽性反應，始偵悉上情。
二、案經臺北縣政府警察局淡水分局報告及臺灣士林地方法院檢
    察署觀護人告發由臺灣士林地方法院檢察署檢察官偵查起訴
    暨移請併案審理，被告於準備程序期日就被訴事實為有罪之
    陳述，經合議庭裁定改由受命法官獨任進行簡式審判程序。
    理  由
一、上開事實業據被告於本院審理時坦承不諱，復有下列證據可
    以佐證：
  (一)臺灣檢驗科技股份有限公司94年8 月11日濫用藥物尿液檢驗
    報告1 紙（尿液檢體編號：16846 號）、臺灣尖端先進生技
    醫藥股份有限公司94年8 月3 日濫用藥物檢驗報告1 紙（尿
    液檢體編號：000000000 號）、臺灣尖端先進生技醫藥股份
    有限公司94年8 月31日濫用藥物檢驗報告1 紙（尿液檢體編
    號：000000000 號）、臺灣檢驗科技股份有限公司94年9 月
    22日濫用藥物尿液檢驗報告1 紙（尿液檢體編號：21762-1
    號，第2354號卷第35頁參照）、臺灣檢驗科技股份有限公司
    95 年2月8 日濫用藥物尿液檢驗報告1 紙（尿液檢體編號：
    01 306號）、臺灣檢驗科技股份有限公司95年2 月6 日濫用
    藥物尿液檢驗報告1 紙（尿液檢體編號：008461號）在卷可
    稽。
  (二)扣案被告所有供其施用第1 級毒品海洛因之注射針筒2 支、
    橡皮管1 條。
  (三)扣案第1 級毒品海洛因2 包（其中1 包毛重0.3 公克、1 包
    驗餘淨重0.22公克），暨臺北縣政府警察局淡水分局查獲涉
    嫌毒品危害防制條例毒品初步鑑驗報告單1 紙（280 號卷第
    32頁參照）、法務部調查局95年3 月2 日鑑定通知書1 紙（
    附本院卷）。
  (四)綜上，被告自白既與卷存證據相符，足認其自白與事實相符
    ，可以採信。本件事證明確，被告犯行已堪認定。
二、查被告甲○○前因施用毒品案件，先後經本院以90年度毒聲
    字第589 號、91年度毒聲字第891 號裁定送觀察、勒戒後，
    均認無繼續施用毒品傾向，而分別於90年5 月22日、91年10
    月31日釋放出所，並由臺灣士林地方法院檢察署檢察官分別
    以90年度毒偵字第843 號及91年度毒偵緝字第169 號為不起
    訴處分確定，此有臺灣高等法院被告前案紀錄表、臺灣士林
    地方法院檢察署刑案資料查註紀錄表各1 份在卷可按，是被
    告於觀察勒戒執行完畢後，5 年內再犯毒品危害防制條例第
    10條之罪至明，揆諸前引說明，自應依毒品危害防制條例第
    23條第2 項之規定依法訴追審理。
三、核被告所為，係犯毒品危害防制條例第10條第1 項之施用第
    1 級毒品罪及同條例第10條第2 項之施用第2 級毒品罪。被
    告因施用第1 級毒品海洛因、第2 級毒品甲基安非他命而分
    別持有第1 級毒品海洛因、第2 級毒品甲基安非他命，其持
    有之低度行為均為施用之高度行為所吸收，不另論罪。又其
    先後多次施用第1 級、第2 級毒品犯行，各時間密接，方法
    相同，觸犯基本構成要件相同之罪，顯係基於概括犯意為之
    ，各為連續犯，應依刑法第56條之規定，各以1 罪論，並各
    加重其刑。起訴書固僅敘及被告自94年6 月中旬某日起，至
    同年8 月22日至臺灣士林地方法院檢察署採尿往前回溯5 日
    內之某時止分別連續施用第1 級毒品海洛因、第2 級毒品甲
    基安非他命之犯罪事實，惟被告其餘如事實欄所載之施用第
    1 級毒品海洛因、第2 級毒品甲基安非他命之犯行，與公訴
    人起訴書所載之犯罪事實具有連續犯之裁判上一罪關係，已
    如前述，依刑事訴訟法第267 條規定，自為起訴效力所及，
    本院當應併予審究。再被告所犯施用第1 級毒品海洛因及第
    2 級毒品甲基安非他命2 罪間，犯意各別，罪名不同，應分
    論併罰之。爰審酌被告前曾有施用毒品之犯行，經觀察勒戒
    、強制戒治（嗣於93年1 月9 日因法律修正而停止戒治釋放
    出所）後，仍無法戒除其毒癮，又再犯本案，顯見其無戒絕
    之決心，其犯罪之動機、目的、手段、施用毒品係戕害自身
    健康，所生危害非鉅，及犯罪後終能坦承犯行，尚知悔悟等
    一切情狀，分別量處如主文所示之刑，並定其應執行之刑。
四、扣案注射針筒2 支、橡皮管1 條均為被告所有，供其施用本
    案第1 級毒品海洛因所用之物，業據被告自承在卷，均應依
    刑法第38條第1 項第2 款宣告沒收。至扣案之第1 級毒品海
    洛因2 包，其中1 包淨重0.22公克、1 包毛重0.3 公克，前
    者確含第1 級毒品海洛因成分，有法務部調查局95年3 月2
    日鑑定通知書1 紙存卷可按。至後者固僅有臺北縣政府警察
    局淡水分局查獲涉嫌毒品危害防制條例毒品初步鑑驗報告單
    1 紙可以佐證其含海洛因成分，尚無採精確之氣相層析/ 質
    譜儀法之鑑驗結果可憑，惟被告另供承該1 包毛重0.3 公克
    其內之白色粉末即其為警於95年1 月13日下午4 時許，在臺
    北縣淡水鎮○○街底（淡水國小後門處）為警查獲前其所施
    用之第1 級毒品；而該次被告為警查獲後所採集之尿液檢體
    （尿液檢體編號：01036 號）經送臺灣檢驗科技股份有限公
    司以精確之氣相層析質譜儀法鑑驗結果，又呈嗎啡陽性反應
    ，此有臺灣檢驗科技股份有限公司95年2 月8 日濫用藥物尿
    液檢驗報告1 紙存卷可按，堪認扣案該包裝袋內之白色粉末
    確含第1 級毒品海洛因成分無訛。再扣案第1 級毒品海洛因
    2 包其內之海洛因與外包裝袋既難以完全析離，即應視為一
    體，均依毒品危害防制條例第18條第1 項前段規定沒收銷燬
    之。
據上論斷，依刑事訴訟法第273 條之1 第1 項、第299 條第1 項
前段，毒品危害防制條例第10條第1 項、第2 項、第18條第1 項
前段，刑法第11條、第56條、第51條第5 款、第38條第1 項第2
款，判決如主文。
本案經檢察官王巧玲到庭執行職務。
中    華    民    國     95    年     6   月    20    日
                  刑事第六庭法  官  許辰舟
以上正本證明與原本無異。
如不服本判決應於判決送達後10日內向本院提出上訴狀。
                            書記官  洪忠改
中    華    民    國    95    年    6     月    21    日
附錄本案論罪刑之法條：
毒品危害防制條例第10條
施用第一級毒品者，處 6 月以上 5 年以下有期徒刑。
施用第二級毒品者，處 3 年以下有期徒刑。


司法院資訊處製作；財團法人民間司法改革基金會備份。
